【裁判字號】    90,重訴,1806
【裁判日期】    900907
【裁判案由】    損害賠償
【裁判全文】
臺灣臺北地方法院民事判決  九十年度重訴字第一八○六號
    原      告  臺灣富士通股份有限公司
    法定代理人  乙○○
    被      告  甲○○
右當事人間請求損害賠償事件，本院判決如左：
    主      文
被告應給付原告新台幣壹仟玖佰柒拾陸萬玖仟貳佰柒拾陸元，及自民國八十九年八月
一日起至清償日止按週年利率百分之五計算之利息。
訴訟費用由被告負擔。
本判決於原告以新台幣陸佰陸拾萬元供擔保後，得假執行。
    事      實
甲、原告方面：
壹、聲明：除供擔保金額外如主文所示。
貳、陳述：被告自民國（下同）八十五年六月六日起至八十九年七月三十一日止，擔
    任原告經營處財物課之收款員，負責原告對客戶應收帳款之收款工作。查原告客
    戶恆邁實業股份有限公司（下稱恆邁公司）自八十五年九月份至八十九年六月份
    之貨款均由被告簽收，詎被告竟趁職務之便，未將其所代收之帳款交付原告，反
    而連續將恆邁公司所繳付之支票二十七張總計新臺幣（下同）四千七百六十萬二
    千六百三十五元之款項轉存入自己帳戶，最後一次係於八十九年七月二十八日為
    之，原告則於被告八十九年七月底離職後清查其收款情形始察覺上情。嗣後原告
    通知被告出面說明，被告承認截至離職前尚挪用原告款項二千零三十萬七千九百
    五十七元未歸還，且被告雖曾表示願賠償上開款項，惟迄今尚有一千九百七十六
    萬九千二百七十六元未給付，原告爰依侵權行為之法律關係，請求被告應給付原
    告一千九百七十六萬九千二百七十六元及其利息。
參、證據：提出(一)台灣台北地方法院檢察署八十九年度偵字第二○四二五號起訴書影
    本乙份、(二)恆邁公司證明書及付款明細表影本乙份、(三)被告切結書影本乙份為證
    。
乙、被告方面：
壹、聲明：駁回原告之訴。
貳、陳述：原告之陳述雖為事實，但被告目前並無能力一次清償全部金額。
    理      由
一、本件原告主張被告自八十五年六月六日起至八十九年七月三十一日止，擔任原告
    經營處財物課之收款員，負責原告對客戶應收帳款之收款工作。查原告客戶恆邁
    公司自八十五年九月份至八十九年六月份之貨款均由被告簽收，詎被告竟趁職務
    之便，未將其所代收之帳款交付原告，反而連續將恆邁公司所繳付之支票二十七
    張總計四千七百六十萬二千六百三十五元之款項轉存入自己帳戶，最後一次係於
    八十九年七月二十八日為之，原告則於被告八十九年七月底離職後清查其收款情
    形始察覺上情。嗣後原告通知被告出面說明，被告承認截至離職前尚挪用原告款
    項二千零三十萬七千九百五十七元未歸還，且被告雖曾表示願賠償上開款項，惟
    迄今尚有一千九百七十六萬九千二百七十六元未給付之事實，業據其提出恆邁公
    司證明書及付款明細表、被告切結書影本各乙份為證，並有台灣台北地方法院檢
    察署八十九年度偵字第二○四二五號起訴書、本院八十九年度易字第二八八九號
    刑事判決附卷可參，並為被告所自認，堪信其為真正。被告雖辯稱其無資力一次
    清償等語，惟仍不能解免其對原告應負之賠償責任。
二、按因故意或過失，不法侵害他人之權利者，負損害賠償責任，民法第一百八十四
    條第一項前段定有明文，被告侵占其業務上所持有原告之財物，自應對原告負侵
    權行為損害賠償責任。再按因回復原狀而應給付金錢者，自損害發生時起，加給
    利息，民法第二百十三條第二項亦定有明文，原告自得請求自被告自受損害即八
    十九年七月二十八日起之利息。從而，原告依侵權行為之法律關係，請求被告給
    付一千九百七十六萬九千二百七十六元及自八十九年八月一日起至清償日止按週
    年利率百分之五計算之利息，為有理由，應予准許。
三、原告陳明願供擔保，聲請宣告假執行，經核並無不合，爰酌定相當之擔保金額，
    一併准許之。
四、據上論結，本件原告之訴為有理由，依民事訴訟法第七十八條、第三百九十條第
    二項，判決如主文。
中      華      民      國    九十      年      九      月      七      日
                              民事第二庭法      官  吳青蓉
右為正本係照原本作成
如對本判決上訴，須於判決送達後廿日內向本院提出上訴狀
中      華      民      國    九十      年      九      月      十      日
                                        法院書記官  吳芳玉


司法院資訊處製作；財團法人民間司法改革基金會備份。
